【裁判字號】    90,易,496
【裁判日期】    900328
【裁判案由】    竊盜
【裁判全文】
臺灣臺南地方法院刑事判決                            九十年度易字第四九六號
    公  訴  人  臺灣台南地方法院檢察署檢察官
    被      告  甲○○
右列被告因竊盜案件，經檢察官提起公訴（九十年度偵緝字第八一號），本院判決如
左：
    主  文
甲○○竊盜，累犯，處有期徒刑陸月，如易科罰金，以參佰元折算壹日。
    事  實
一、甲○○曾於民國八十六年十一月十四日，因犯竊盜罪經本院判處有期徒刑一年六
    月確定，另於同年十二月二十六日因犯詐欺罪，經本院判處有期徒刑一年四月確
    定，經定應執行刑為二年六月確定，並於八十九年三月十三日執行完畢，猶不知
    悔悟，於八十九年十一月二十五日下午五時許，見丙○○○所有停在台南縣永康
    市○○路一八五巷一弄二十三號前之車牌號碼ＵＰＬ～一九九七號輕型機車之鑰
    匙未取下，竟意圖為自己不法之所有，著手竊取該機車，得手後留供己用。嗣於
    同年十二月四日十六時二十分許，在台南市○○街「開南公園」內，為警當場查
    獲其騎乘該車，並扣得機車一部。
二、案經台南市警察局移送台灣台南地方法院檢察署檢察官偵查起訴。
    理  由
一、訊據被告甲○○坦承於右揭時地騎乘上開車輛為警查獲之事實，但否認有竊盜犯
    行，辯稱：當時伊和十多人在開南公園內喝酒，伊的朋友「王雪雀」、「張志成
    」，叫伊騎該機車去買酒，並不知該車是贓車云云。惟查：上開犯罪事實，業據
    被告於警訊中供稱：「我於八十九年十一月底（詳細日期忘了）下午十七時許，
    在台南縣永康市○○路巷內，見機車鑰匙插於機車鎖頭手把未拔下來，所以才啟
    動機車騎走」（見卷附台南市警察局八十九年十二月四日偵訊筆錄），核與被害
    人丙○○○於警訊中指稱：其是於八十九年十一月二十五日十八時許，發現其停
    放在台南縣永康市○○路一八五巷一弄二十三號前的ＵＰＬ～一九九七號輕型機
    車輕失竊，並於同日二十二時向警報失竊等情（見卷附台南市警察局八十九年十
    二月四日偵訊筆錄）大致符合，且有贓物暫行發還認領保管單、「車輛竊盜、車
    牌失竊資料個別查詢報表─查詢車輛認可資料」各一紙在卷可憑。被告雖以在警
    局制作筆錄時，其酒醉不知訊問及回答內容云云置辯，然據證人即查獲被告騎乘
    該贓車之警員乙○○於本院審理時到庭具結證稱：在警局制作筆錄時，被告對答
    都很清楚，製作筆錄時間是下午四點多，當時被告曾說早上有喝一點酒；我們是
    從電腦上查詢，得知被告所騎乘的機車是贓車，就將被告欄下等語（見卷附本院
    九十年三月十四日審判筆錄），足見被告在警局製作筆錄時相當清醒。又被告於
    本院審理時另以該部機車是其友人「王雪雀」、「張志成」叫其騎用的云云，其
    於檢察官偵查中卻稱是其友人「林政雄」借其騎用的云云，但按「王雪雀」、「
    張志成」或「林政雄」者，既係其友人，若非交情深厚密切者，不可能任意交付
    機車使用，然詰之被告該「王雪雀」、「張志成」「林政雄」者之真實姓名、年
    籍、住址或聯絡通信方法，其竟吱唔其詞，無言以對，實違情理。綜上所述，被
    告所辯顯屬事後畏罪卸責之詞，洵無可採。本件事證明確，被告竊盜犯行，堪以
    認定。
二、核被告意圖為自己不法之所有，而竊取他人之財物，所為係犯刑法第三百二十條
    第一項竊盜罪。查被告曾於八十六年十一月十四日，因犯竊盜罪經本院判處有期
    徒刑一年六月確定，另於同年十二月二十六日因犯詐欺罪，經本院判處有期徒刑
    一年四月確定，經定應執行刑為二年六月確定，並於八十九年三月十三日執行完
    畢，有台灣高等法院被告全國前案紀錄表一份在卷可按，其於五年以內再犯本件
    有期徒刑以上之本罪，為累犯，依刑法第四十七條規定，加重其刑。爰審酌被告
    有多次犯罪前科，猶不知改過向善，其不知圖謀正取，為私利竊取他機車，及其
    犯罪之動機、目的、手段、所生危害、犯罪後態度等一切情狀，量處如主文所示
    之刑，並諭知易科罰金之折算標準，以資儆懲。
據上論斷，應依刑事訴訟法第二百九十九條第一項前段，刑法第三百二十條第一項、
第四十一條第一項前段、第四十七條，罰金罰鍰提高標準條例第一條前段，判決如主
文。
本案經檢察官曲鴻煜到庭執行職務。
中      華      民      國      九十      年      三      月    二十八  日
                              臺灣臺南地方法院刑事第一庭
                                  法  官  謝瑞龍
右正本證明與原本無異。
如不服本判決，應於判決送達後十日內向本院提出上訴狀( 應附繕本 )。
                                  書記官  劉岳文
中      華      民      國      九十      年      三      月    二十八  日
附錄本案論罪科刑法條全文：
刑法第三百二十條第一項：意圖為自己或第三人不法之所有，而竊取他人之動產者，
                        為竊盜罪，處五年以下有期徒刑、拘役或五百元以下罰金
                        。


司法院資訊處製作；財團法人民間司法改革基金會備份。
